臺灣桃園地方法院民事判決　　　　　　　　　　　　　九十二年度訴字第五三八號
　　原　　　告　甲○○
　　訴訟代理人　張義祖律師
　　被　　　告　乙○○
　　法定代理人　鄒森妹
　　訴訟代理人　呂理胡律師
　　複　代理人　曾前展
右當事人間請求所有權移轉登記事件，經本院於中華民國九十三年五月三日言詞辯論
終結，判決如左：
    主      文
被告應將如附表一所示編號四之土地所有權移轉登記予原告。
被告應給付原告新台幣參佰陸拾貳萬壹仟柒佰捌拾元及自民國八十八年一月一日起至
清償日止，按年息百分之五計算之利息。
原告其餘之訴駁回。
訴訟費用由被告負擔百分之九十七，餘由原告負擔。
本判決第二項於原告以新台幣壹佰貳拾壹萬元為被告預供擔保後，得假執行；但被告
如以新台幣參佰陸拾貳萬壹仟柒佰捌拾元為原告預供擔保後，得免為假執行。
原告其餘假執行之聲請駁回。
    事      實
甲、原告方面：
一、聲明：
（一）先位部分：
（１）被告應將如附表一所示之十六筆土地所有權應有部分移轉登記予原告。
（２）被告應塗銷如附表二所示之抵押權登記。
（３）訴訟費用由被告負擔。
（二）備位部分：
（１）被告應給付原告新台幣（下同）三百六十三萬五千二百八十元及自民國八十八
      年一月一日起至清償日止按年息百分之五計算之利息。
（２）訴訟費用由被告負擔。
（３）願供擔保，請准宣告假執行。
二、陳述：
（一）先位部分：被告於七十七年三月二十三日與原告簽訂買賣契約（下稱系爭契約
      ），將伊所有如附表一所示之十六筆土地（下稱系爭土地）以三百六十三萬五
      千二百八十元出售予原告，依系爭契約第五條第一項約定，被告應自行負責理
      清系爭土地上之抵押權登記。原告於七十七年七月十三日付清尾款七十二萬五
      千二百八十元，詎被告不依約辦理所有權移轉登記及塗銷抵押權登記，爰依法
      提起本件訴訟如先位訴之聲明。
（二）備位部分：被告明知契約無效而不履行，原告爰依民法第二百六十六條第一項
      、第一百七十九條之規定，請求被告回復原狀即返還價金三百六十三萬五千二
      百八十元予原告。
三、對被告抗辯之陳述：
（一）依系爭契約第三條第三項約定，原告得指定第三人取得系爭土地所有權，故本
      件與原告購買土地之總面積若干無涉。又修正前土地法第三十條規定，農地不
      得移轉為共有，惟被告係五十七年九月一日繼承系爭土地成為共有人，嗣伊出
      售其應有部分，不在上開法條禁止之列，亦不生給付不能之問題（最高法院最
      高法院六十五年度台上字第六八六號判例意旨參照）。
（二）依簽約當時即七十二年八月一日總統公布施行之農業發展條例第十九條所謂農
      地面積限制，係「開發面積」之限制，非「私有土地面積」之限制，倘私有土
      地面積超過法定農地面積限制，僅係政府得於事後強制出售或徵收，其相關之
      債權及物權契約仍屬有效。
（三）本件如能適用新修正之農業發展條例第十一條規定，則應屬不可歸責於雙方當
      事人之事由，致一方之給付全部不能，原告得依關於不當得利之規定，請求全
      部對待給付；又此給付不能屬情事變更，依民事訴訟法第二百五十五條第一項
      第四款之規定，原告得以備位聲明代最初聲明，依據民法第二百六十六條第二
      項、同法第一百七十九條之規定請求被告返還價金，毋庸被告同意。
（四）依系爭契約第五條第四項約定，被告不得保留地上建物，被告要求補償顯係違
      約之藉口；本件原告為債權人，被告為債務人，被告援引民法第二百二十六條
      第一項規定向原告請求損害賠償，復未舉證證明受損情節及金額，即貿然主張
      抵銷，實係嚴重錯誤且屬於法無據。
（五）消滅時效，自請求權可行使時起算，系爭契約立於七十七年三月二十三日，原
      告於七十七年四月二十七日付清頭期款，方能向被告收取辦理所有權移轉登記
      等文件，原告於九十二年三月二十日起訴時未逾十五年，本件並無消滅時效之
      抗辯。
四、證據：提出系爭土地清冊二件、系爭不動產買賣契約一件、土地登記謄本十六紙
    、本院八十一年度訴字第四二號、臺灣高等法院八十一年度重上字第二七七號、
    臺灣臺北地方法院九十二年度訴字第一一二八號民事判決各一件、農地承受（出
    租承租）人自耕能力證明書一紙、印鑑證明二件、支票三件（以上均為影本）為
    證。
乙、被告方面：
一、聲明：
（一）駁回原告之訴。
（二）訴訟費用由原告負擔。
（三）如受不利判決，願供擔保請准宣告免為假執行。
二、陳述：
（一）原告追加之備位聲明，因其基礎事實及法律關係皆與本訴不同，被告不同意其
      追加，並以消滅時效抗辯。又系爭契約之標的多為田或旱地，屬於農地，按「
      農民或合作農場場員，每人開發或承受之土地面積，以不少於三公頃為原則，
      但最高不得超過二十公頃」，修正前（即七十二年八月一日總統公布施行）農
      業發展條例第十九條定有明文，原告當時大量購買農地，購買之面積超過修正
      前農業發展條例之限制，顯然違反法律強行規定，依民法第七十一條規定，系
      爭契約自屬無效，原告不得請求所有權移轉登記。
（二）次按系爭契約第七條約定：「‧‧‧地上物之建築物以政府公告價徵收為補償
      價額」，當時系爭土地上有建築物，原告迄未估價補償被告，被告爰依民法第
      二百六十四條第一項之規定，行使同時履行抗辯權。
（三）再按「乙方（即被告方面）於收受定金、頭期款等時，應將土地所有權狀、印
      鑑證明等辦理移轉登記所需文件交付予甲方（即原告方面）指定之代書。」、
      「但於登記過戶中之增值稅、登記規費、印花稅、代書費由甲方繳納。」系爭
      契約書第四條、第五條第二項但書定有明文。系爭契約成立後，被告本於履約
      誠意將辦理所有權移轉登記所需文件交付與原告，原告亦於七十八年間指定訴
      外人楊啟敏為取得名義人之登記，並向新竹縣稅捐稽徵處竹東分處申報免徵增
      值稅，嗣該處以實際承買人為原告而處分不准免稅，仍應按一般土地現值申報
      核課土地增值稅，原告至七十九年間仍未繳納增值稅，因而被撤銷原申報案，
      依民法第二百三十四條之規定，原告對於已提出之給付，拒絕受領或不能受領
      ，自提出時起，負遲延責任。
（四）被告生於三十年六月二十日，於八十六年八月間中風，自此無謀生能力，依法
      被告與其配偶即訴外人鄒森妹皆無恆產，應得向新竹縣竹東鎮公所請領每人每
      月伍仟元之貧戶補助費，惟因原告之遲延受領系爭土地登記，致新竹縣竹東鎮
      公所認為被告不符貧戶規定而無法發給貧戶補助費，被告上開損失計三十六萬
      元，原告應負賠償責任。按「因可歸責於債務人之事由，致給付不能者，債權
      人得請求損害賠償。」民法第二百二十六條第一項定有明文，原告應賠償被告
      所受之物質上及精神上損害超過三百六十三萬五千二百八十元，被告並主張抵
      銷之。
（五）原告自系爭契約成立之日起即可請求辦理移轉登記，故應自七十七年三月二十
      三日起算請求權時效。被告於原告九十二年三月二十日起訴時，早因患有腦血
      栓症，對於日常生活已不能自理，更無辨識能力，原告之起訴狀繕本送達並不
      合法，不生消滅時效中斷之效力。原告之請求權因罹於時效而消滅，自不得再
      起訴請求。
三、證據：提出本院九十二年度禁字第六十三號民事裁定一件、新竹縣稅捐稽徵處竹
    東分處函二件、殘障手冊、系爭契約各一件（以上均為影本）為證。
丙、本院依職權：
一、向新竹縣橫山地區農會函查被告以橫山鄉○○地段一二二之一地號土地設定最高
    限額抵押權六十萬元所擔保之債權額現尚存多少？
二、調取本院八十一年度訴字第四二號民事卷宗（內含臺灣高等法院八十一年度重上
    字第二七七號民事卷宗）、九十二年度禁字第六三號卷宗及臺灣臺北地方法院九
    十二年度訴字第一一二八號民事卷宗。
三、向財政部臺北市國稅局士林稽徵所調取原告於七十三年間之財產清冊及九十二年
    度之財產資料。
    理      由
甲、程序方面：按「訴狀送達後，原告不得將原訴變更或追加他訴。但有下列各款情
    形一者，不在此限：二、請求之基礎事實同一者。」民事訴訟法第二百五十五條
    第一項第二款定有明文。再按民事訴訟法第二百五十五條第一項第二款所稱之請
    求之基礎事實同一者，係指變更或追加之訴與原訴之主要爭點有其共同性，各請
    求利益之主張在社會生活上可認為同一或關連，而就原請求之訴訟及證據資料，
    於審理繼續進行在相當程度範圍內具有同一性或一體性，得期待於後請求之審理
    予以利用，俾先後兩請求在同一程序得加以解決，避免重複審理，進而為統一解
    決紛爭者，即屬之。本件原告原依據兩造間所簽訂之買賣契約起訴請求被告應將
    如附表一所示之十六筆土地所有權應有部分移轉登記予原告，及被告應給付原告
    一百二十萬元及自起訴狀繕本送達翌日起至清償日止，按年息百分之五計算之利
    息。嗣後於訴訟程序進行中追加請求為先位聲明部分：被告應將如附表一所示之
    十六筆土地所有權應有部分移轉登記予原告。被告應塗銷附表二所示之抵押權；
    備位聲明部分以：如兩造間所簽訂之系爭契約無效，則被告應給付原告三百六十
    三萬五千二百八十元及自八十八年一月一日起至清償日止，按年息百分之五計算
    之利息。揆諸前述說明，本院認與原訴之主要爭點確有共同性，於法應予准許。
乙、得心證之理由：
一、本件原告起訴主張：被告於七十七年三月二十三日與原告簽訂系爭契約，將伊所
    有如附表一所示之系爭土地以三百六十三萬五千二百八十元出售予原告，依系爭
    契約第五條第一項約定，被告應自行負責理清系爭土地上之抵押權登記。原告於
    七十七年七月十三日付清尾款七十二萬五千二百八十元，詎被告不依約辦理所有
    權移轉登記及塗銷抵押權登記，爰依法提起本件訴訟如先位訴之聲明；備位聲明
    以：被告明知契約無效而不履行，原告爰依民法第二百六十六條第一項、第一百
    七十九條之規定，請求被告回復原狀即返還價金三百六十三萬五千二百八十元予
    原告等語。被告則以：依照修正前農業發展條例第十九條定有明文，原告大量購
    買農地，購買之面積超過修正前農業發展條例之限制，顯然違反法律強行規定，
    依民法第七十一條規定，系爭契約自屬無效，原告不得請求所有權移轉登記。且
    依系爭契約第七條約定，當時系爭土地上有建築物，原告迄未估價補償被告，被
    告爰依民法第二百六十四條第一項之規定，行使同時履行抗辯權。又系爭契約成
    立後，原告於七十八年間指定訴外人楊啟敏為取得名義人之登記，然因原告至七
    十九年間仍未繳納增值稅，致被撤銷原申報案，依據民法第二百三十四條之規定
    ，原告對於已提出之給付，拒絕受領或不能受領，自提出時起，負遲延責任。且
    因原告之遲延受領系爭土地登記，致新竹縣竹東鎮公所認為被告不符貧戶規定而
    無法發給貧戶補助費，被告上開損失計三十六萬元，原告應負賠償責任，被告並
    主張抵銷之。且本件被告於原告九十二年三月二十日起訴時，早因患有腦血栓症
    ，對於日常生活已不能自理，更無辨識能力，原告之起訴狀繕本送達並不合法，
    不生消滅時效中斷之效力，原告之請求權因罹於時效而消滅，自不得再起訴請求
    等語置辯。
二、本件原告主張：被告於七十七年三月二十三日與原告簽訂系爭契約，將伊所有如
    附表一所示之系爭土地以三百六十三萬五千二百八十元出售予原告，依系爭契約
    第五條第一項約定，被告應自行負責理清系爭土地上之抵押權登記。原告於七十
    七年七月十三日付清尾款七十二萬五千二百八十元後，被告並未將所有權移轉登
    記予原告並塗銷抵押權登記，被告於九十二年十月三十一日經本院以九十二年度
    禁字第六十三號民事裁定宣告禁治產等情，業據被告所不爭執，核與原告所提出
    之系爭不動產買賣契約書、土地登記謄本十六紙所載內容相符，應堪信為真實。
    至原告先位聲明主張：被告應將如附表一所示之系爭土地所有權移轉登記與原告
    ，並請求被告塗銷系爭土地上之抵押權登記及備位聲明請求：被告應返還價金三
    百六十三萬五千二百八十元及遲延利息等情，則為被告矢口否認，並以前揭情詞
    置辯。是本件之爭點乃在於：（一）本件原告之請求權是否業已罹於消滅時效？
    （二）本件兩造所簽訂之系爭不動產買賣契約是否因違反修正前農業發展條例第
    十一條之規定而應屬無效？（三）原告得否請求被告返還受領價金？被告得否主
    張抵銷之抗辯？經查：
（一）原告之請求權是否業已罹於消滅時效之爭點？按「請求權，因十五年間不行使
      而消滅。但法律所定期間較短者，依其規定。」、「消滅時效，自請求權可行
      使時起算。以不行為為目的之請求權，自為行為時起算。」民法第一百二十五
      條、第一百二十八條分別定有明文。本件兩造係於七十七年三月二十三日簽訂
      系爭不動產買賣契約，原告自七十七年三月二十三日起即可請求被告履約，請
      求權時效應自七十七年三月二十三日起算，且被告於九十二年十月三十一日經
      本院以九十二年度禁字第六十三號民事裁定宣告禁治產後，依照民法第一千一
      百十條、第一千一百十一條之規定，始應由其配偶鄒森妹擔任監護人，故原告
      九十二年二月二十一日起訴請求被告履約當時，被告尚未受禁治產宣告，且尚
      未逾十五年之消滅時效，則消滅時效應於原告起訴當時而中斷無誤，被告抗辯
      原告之請求權業已罹於消滅時效，當屬於法無據。
（二）兩造所簽訂之系爭不動產買賣契約是否因違反修正前農業發展條例第十一條之
      規定而應屬無效之爭點？按「私人取得農地之面積，合計不得超過二十公頃。
      但因繼承或其他法律另有規定者，不在此限。私人取得之農地面積合計超過二
      十公頃者，其超過部分之轉讓契約或取得行為無效，並不得移轉登記。」九十
      二年二月七日修正前農業發展條例第十一條定有明文。再按「本條例第十一條
      第一項所定私人取得農地之面積合計不得超過二十公頃，包括私人於本條例修
      正施行前已取得之耕地面積。農地轉讓契約或取得行為依本條例第十一條第二
      項規定為無效者，由地政主管機關依土地登記規則逕為塗銷登記。」農業發展
      條例施行細則第七條亦規定甚明，依據法律不溯及既往原則，本件自應適用修
      正前農業發展條例之規定，核先敘明。再查，原告於七十七年三月二十三日簽
      訂系爭買賣契約時，其名下所有之農地已有七十六筆，合計三十四萬六千一百
      五十六點八四平方公尺（相當於三十四點六一五六八四公頃）乙節，此有本院
      依職權向財政部台北市國稅局士林稽徵所調閱之原告歸戶財產查詢清單一份附
      卷足憑，應堪信為真實。兩造簽訂系爭契約當時，原告名下之農地既已逾二十
      公頃，且系爭不動產買賣契約中除如附表一編號四之土地為建地外，其餘均屬
      農地，揆諸前述說明，系爭不動產中除如附表一編號四之土地以外，其餘土地
      之債權契約及物權行為均屬無效。按「買受人對於出賣人，有交付約定價金及
      受領標的物之義務。」民法第三百六十七條定有明文。被告既已收受系爭不動
      產買賣契約之全部價金，則原告請求被告移轉如附表一編號四之土地即屬於法
      有據，應予准許。至被告抗辯依照系爭契約第七條約定：「‧‧‧地上物之建
      築物以政府公告價徵收為補償價額」，當時系爭土地上有建築物，原告迄未估
      價補償被告，被告爰依民法第二百六十四條第一項之規定，行使同時履行抗辯
      權等語。經查，依據原告所提出之系爭買賣契約第七條所載，兩造其他約定事
      項為：乙方（即被告方面）於本案所出售之地有毗鄰地或鄰近之土地亦屬乙方
      所有者，必須與本案相等價格出售予甲方（即原告方面）。地上物除相思樹為
      乙方收回宰除，其餘屬甲方，不得宰除。被告所提出之系爭買賣契約書第七條
      則增列有下列文字：「地上物之建築物以政府公告價徵收為補償價額。」，兩
      造所提出之買賣契約書內容顯然不同，惟依照兩造所提出之買賣契約書，手書
      文字部分均有兩造之用印，然就被告所提出之買賣契約書增列文字項下則未由
      兩造用印，是被告抗辯就系爭土地上地上物之建築物應以政府公告價徵收為補
      償價額乙節，即屬難以採信。況就如附表一所示編號四之土地上是否有地上建
      物，被告亦未舉證以實其說，從而被告主張同時履行抗辯乙節，於法無據，難
      以准許。
（三）原告得否請求被告返還受領價金之爭點？按「以不能之給付為契約標的者，其
      契約為無效。」、「無法律上之原因而受利益，致他人受損害者，應返還其利
      益。」民法第二百四十六條第一項前段、第一百七十九條第一項前段分別定有
      明文。本件兩造間之系爭不動產買賣契約除如附表一編號四之土地為有效外，
      其餘不動產買賣契約均屬無效乙節已如前述，被告就此部分債權契約之給付義
      務即屬自始客觀給付不能，則被告受領之買賣價金即屬無法律上之原因而受利
      益，原告自得請求返還。又依據系爭不動產賣賣契約書第二條所載：「買賣價
      格：按台甲計算，每一台甲建、田（地）一百五十萬元。」，系爭買賣總價金
      為三百六十三萬五千二百八十元，附表一編號四之土地應有部分面積為０點０
      ０九台甲，合計為一萬三千五百元，扣除此部分價金外，被告尚應返還原告三
      百六十二萬一千七百八十元。再按「給付無確定期限者，債務人於債權人得請
      求給付時，經其催告而未為給付，自受催告時起，負遲延責任。」民法第二百
      二十九條第二項前段定有明文。原告既無法證明曾催告被告為給付，則其僅得
      主張以起訴狀繕本送達代催告，併計起訴狀繕本送達之翌日起至清償日止按年
      息百分之五計算之遲延利息，逾此部分於法無據，應予駁回。
（四）至被告主張系爭契約成立後，原告於七十八年間指定訴外人楊啟敏為取得名義
      人之登記，然因原告至七十九年間仍未繳納增值稅，致被撤銷原申報案，依據
      民法第二百三十四條之規定，原告對於已提出之給付，拒絕受領或不能受領，
      自提出時起，負遲延責任。且因原告之遲延受領系爭土地登記，致新竹縣竹東
      鎮公所認為被告不符貧戶規定而無法發給貧戶補助費，被告上開損失計三十六
      萬元，原告應負賠償責任，爰主張抵銷之情云云。按民事訴訟法第二百七十七
      條前段規定：「當事人主張有利於己之事實者，就其事實有舉證之責任。」；
      又所謂舉證責任者，乃特定法律效果之發生或不發生所必要之事實存在與否不
      明之場合，當事人之一造因此事實不明，將受不利益之判斷，乃必須就該事實
      提出有關證據，使法院信其主張為真實；另當事人所提出供法院認定事實之證
      據，雖不以直接證據為限，間接證據亦包括在內，然無論直接或間接證據，其
      為訴訟上之證明，必須於通常一般之人均不致有所懷疑，得確信其為真實之程
      度者，始得據為提出該證據之一造之有利認定。倘其證明尚未達到此一程度，
      而有其他合理之懷疑存在時，提出該證據之一造若就此合理懷疑事項，未能為
      必要之說明者，仍不能遽為提出該證據之一造之有利認定，最高法院四十八年
      度臺上字第八八七號判例可資參照。首查被告前述主張並未舉證以實其說，則
      原告是否有受領遲延乙節，已非無疑。又被告是否因原告未辦理系爭不動產之
      過戶，致新竹縣竹東鎮公所認為被告不符貧戶規定而無法發給貧戶補助費等情
      ，亦未能證明其因果關係之存在，是被告主張抵銷之抗辯即屬於法無據，難以
      准許。
（五）按「所謂最高限額之抵押契約，係指所有人提供抵押物與債權人訂立在一定金
      額之限度內，擔保現在已發生及將來可能發生之債權之抵押權設定契約而言，
      其實際債權額係在結算，即最高限額抵押權確定時確定，此後發生之債權即不
      在該最高限額抵押權擔保之範圍。而最高限額抵押權人實行抵押權，聲請法院
      拍賣抵押物者，所擔保之債權額應於其時確定，俾以計算其得優先受償之數額
      。」最高法院九十一年度台上字第一九六二號民事判決著有明文。依據原告所
      提出之土地登記謄本十六紙所載，系爭土地上均存在：權利人為新竹縣橫山地
      區農會，債務人為被告，存續期間自七十四年六月二十六日至九十四年六月二
      十五日，權利價值為本金最高限額六十萬元之最高限額抵押權。前述之最高限
      額抵押權之存續期間尚未屆期，則最高限額抵押權應屬尚未確定，就附表一編
      號四所示之不動產部分，原告僅請求被告塗銷系爭土地上之所有最高限額抵押
      權設定登記，未將債權人即訴外人新竹縣橫山地區農會並列為被告，自屬當事
      人不適格，於法應予駁回，至其餘之不動產部分，因兩造間之債權契約為無效
      ，原告僅得請求被告返還價金，其起訴請求被告應塗銷存在其上之抵押權設定
      登記，即屬於法無據，難以准許。
三、綜上所述，原告先位聲明中本於系爭不動產買賣契約請求被告將如附表一編號四
    所示之土地移轉登記與原告，於法有據，應予准許，至原告請求被告塗銷如附表
    一編號四所示土地上存在之抵押權設定登記，原告僅起訴請求被告塗銷，未將債
    權人即訴外人新竹縣橫山地區農會並列為被告，為當事人不適格，應予駁回；其
    餘先位聲明部分，因系爭不動產買賣契約為無效，故原告請求被告辦理其餘土地
    所有權移轉登記，即屬於法無據，亦難准許。至原告備位聲明中請求被告返還價
    金部分除附表一編號四部分土地之價金因已得請求被告辦理所有權移轉登記，不
    得請求返還外，其餘部分因系爭不動產買賣契約為無效，原告依據不當得利之規
    定請求被告返還價金三百六十二萬一千七百八十元及遲延利息，於法有據，應予
    准許。
四、據上論斷：原告先位及備位之訴均為一部有理由，一部無理由，並依民事訴訟法
    第七十九條、第三百九十條第二項、第三百九十二條，判決如主文。
中　　　華　　　民　　　國　　九十三　　年　　　五　　　月　　二十八　　日
                                    臺灣桃園地方法院民事第一庭
~B法　　　官　陳清怡
右為正本係照原本作成
如對本判決上訴須於判決送達後廿日內向本院提出上訴狀
中　　　華　　　民　　　國　　九十三　　年　　　六　　　月　　  一  　　日
~B法院書記官　黃楓茹
~F0
~T40
附表一：
┌───────────────────────────────────────┐
│土地附表                                                                      │
├─┬──────────────────┬─┬─────┬────┬─────┤
│編│ 　　土　　　地　　　坐　　　落     │地│面　　　積│被告應有│使用地類別│
│  ├───┬────┬───┬─────┤  ├─────┤部分（權│          │
│號│縣　市│鄉鎮市區○段    │地　　　號│目│平方公尺  │利範圍）│          │
├─┼───┼────┼───┼─────┼─┼─────┼────┼─────┤
│一│新竹縣│橫山鄉  │大平地│一二二之一│旱│四四四九０│四分之一│農牧用地  │
├─┼───┼────┼───┼─────┼─┼─────┼────┼─────┤
│二│新竹縣│橫山鄉  │大平地│一二二之二│旱│三四六九  │四分之一│林業用地  │
├─┼───┼────┼───┼─────┼─┼─────┼────┼─────┤
│三│新竹縣│橫山鄉  │大平地│一二二之四│田│五六一    │二分之一│農牧用地  │
├─┼───┼────┼───┼─────┼─┼─────┼────┼─────┤
│四│新竹縣│橫山鄉  │大平地│一二二之五│建│三六五    │四分之一│丙種建築用│
│  │      │        │      │          │  │          │        │地        │
├─┼───┼────┼───┼─────┼─┼─────┼────┼─────┤
│五│新竹縣│橫山鄉  │大平地│一二三之一│旱│一四七九  │四分之一│農牧用地  │
├─┼───┼────┼───┼─────┼─┼─────┼────┼─────┤
│六│新竹縣│橫山鄉  │大平地│一二四    │田│三０六　　│二分之一│農牧用地  │
├─┼───┼────┼───┼─────┼─┼─────┼────┼─────┤
│七│新竹縣│橫山鄉  │大平地│一二四之一│旱│一八一九  │五分之一│林業用地  │
├─┼───┼────┼───┼─────┼─┼─────┼────┼─────┤
│八│新竹縣│橫山鄉  │大平地│一二四之二│旱│五八六０  │五分之一│農牧用地  │
├─┼───┼────┼───┼─────┼─┼─────┼────┼─────┤
│九│新竹縣│橫山鄉  │大平地│一二四之三│林│六四０一　│五分之一│林業用地  │
├─┼───┼────┼───┼─────┼─┼─────┼────┼─────┤
│十│新竹縣│橫山鄉  │大平地│一二四之五│田│一六四    │二分之一│農牧用地  │
├─┼───┼────┼───┼─────┼─┼─────┼────┼─────┤
│十│新竹縣│橫山鄉  │大平地│一三五　　│田│九七      │二分之一│農牧用地  │
│一│      │        │      │          │  │          │        │          │
├─┼───┼────┼───┼─────┼─┼─────┼────┼─────┤
│十│新竹縣│橫山鄉  │大平地│一三五之一│旱│一二四六三│五分之一│農牧用地  │
│二│      │        │      │          │  │          │        │          │
├─┼───┼────┼───┼─────┼─┼─────┼────┼─────┤
│十│新竹縣│橫山鄉  │大平地│一三五之二│旱│一九七一九│五分之一│農牧用地  │
│三│      │        │      │          │  │          │        │          │
├─┼───┼────┼───┼─────┼─┼─────┼────┼─────┤
│十│新竹縣│橫山鄉  │大平地│一三五之三│林│二四九八  │五分之一│林業用地  │
│四│      │        │      │          │  │          │        │          │
├─┼───┼────┼───┼─────┼─┼─────┼────┼─────┤
│十│新竹縣│橫山鄉  │大平地│一三六    │田│三一五二  │二分之一│農牧用地  │
│五│      │        │      │          │  │          │        │          │
├─┼───┼────┼───┼─────┼─┼─────┼────┼─────┤
│十│新竹縣│橫山鄉  │大平地│一三八之一│旱│四０五五  │一分之一│農牧用地  │
│六│      │        │      │          │  │          │        │          │
├─┴───┴────┴───┴─────┴─┴─────┴────┴─────┤
│註：右開土地之使用分區均為「山坡地保育區」。                                  │
└───────────────────────────────────────┘
附表二：
一、新竹縣竹東地政事務所七十四年七月十日東登字第００四０五六號，登記次序０
    ０２-０００，就附表一中編號一至編號十六之土地，由債務人即被告為義務人
    ，權利人為訴外人新竹縣橫山地區農會設定共同擔保本金最高限額抵押權六十萬
    元。
